Images des répertoires du notaire Melchior Thomas Morin pour l'étude VI
Archives nationales de France
Images des répertoires du notaire Melchior Thomas Morin pour l'étude VI
22 novembre 1770 - 10 fructidor an XIII (22 novembre 1770 - 28 août 1805)
MC/RE/VI/17 - MC/RE/VI/22
Etude VI; Morin, Melchior-Thomas
6 registres
Archives nationales de France
Minutes et répertoires: la loi 2008-696 du 15 juillet 2008 relative aux archives a fixé à 75 ans à compter de la date de l'acte, ou à 25 ans à compter de la date du décès de l'intéressé si ce délai est plus bref, le délai de communication des minutes et répertoires des notaires; ce délai est porté à 100 ans à compter de la date de l'acte si le document se rapporte à un mineur (code du Patrimoine, articles L213-2, 4e d et 5e).
Autres documents de l'étude (dossiers de clients, comptabilité...): s'agissant d'archives privées, ces documents sont communicables selon les modalités fixées par le déposant ou le donateur.
Certains documents ne sont pas accessibles sous leur forme originale en raison de leur mauvais état de conservation.
Registres entrés aux Archives nationales en 1931.
- Voir dans la description des répertoires de François Delacroix: MC/RE/VI/23, ff° 123 - 128 v° - "Levé des actes dont les minutes ne sont point trouvées dans les cartons lors du recensement que Maître Delacroix a fait faire en prenant possession de l'étude de Maître Morin" 28 janvier 1771 au 15 ventôse l'an 12 (6 mars 1804) et
MC/RE/VI/25/ ff°162 r° - 162 v° - "Relevé des actes dont les minutes ne sont point trouvées dans les cartons, lors du recensement que Maître Guerinet a fait en prenant possession de l'étude de Maître Delacroix notaire" 1771-1822
- Voir dans la description des répertoires de Jean-Baptiste Guérinet: MC/RE/VI/27, ff° 33 r°- 37 v° - "Relevé des actes dont les minutes ne sont pas trouvées dans les cartons lors du recensement que Maître Huillier en a fait en prenant possession de l'étude de maître Guerinet" 1771- 1831
- Voir dans la description des répertoires de Paul Huillier: MC/RE/VI/30, ff°72 r°- 77 v° - "Relevé des actes dont les minutes ne sont pas trouvées dans les cartons lors du recensement que Maître Paul Huillier en a fait en prenant possession de l'étude de Maître François Paul Huillier, son père notaire à Paris" 1768-1862
Images des répertoires de l’étude VI
Archives de l'étude VI
répertoire d'officier public ministériel
- Répertoire chronologique pour la période du 22 novembre 1770 au 23 décembre 1777, 22 novembre 1770 - 23 décembre 1777; MC/RE/VI/17; Un registre de 487 feuillets de papier manuscrits, hauteur 38 cm x largeur 26 cm paginés par le notaire. Le registre est en mauvais état: cahiers décousus, reliure détachée, bords abîmés.
  Le registre contient aussi le répertoire du notaire Charles Du Barle pour la période du 2 janvier 1765 au 18 novembre 1770.
  Le répertoire contient les informations suivantes: 1. nature de l'acte; 2. nom, prénom des parties; 3. date du jour.
  répertoire
  - Liste chronologique des actes pour la période du 22 novembre au 31 décembre 1770, 22 novembre - 31 décembre 1770; 182 r°-186 r°
  - Liste chronologique des actes pour la période du 5 janvier au 31 décembre 1771, 5 janvier - 31 décembre 1771; 187 r°-226 r°
  - Liste chronologique des actes pour la période du 3 janvier au 31 décembre 1772, 3 janvier - 31 décembre 1772; 227 r°-270 r°
  - Liste chronologique des actes pour la période du 2 janvier au 31 décembre 1773, 2 janvier - 31 décembre 1773; 272 r°-318 v°
  - Liste chronologique des actes pour la période du 2 janvier au 31 décembre 1774, 2 janvier - 31 décembre 1774; 321 r°-357 v°
  - Liste chronologique des actes pour la période du 2 janvier au 31 décembre 1775, 2 janvier - 31 décembre 1775; 358 r°-397 v°
  - Liste chronologique des actes pour la période du 1er janvier au 31 décembre 1776, 1er janvier - 31 décembre 1776; 398 r°-438 r°
  - Liste chronologique des actes pour la période du 3 janvier au 23 décembre 1777, 3 janvier - 23 décembre 1777; 439 r°-487 r°
- Répertoire chronologique pour la période du 2 janvier 1778 au 14 octobre 1786, 2 janvier 1778 - 14 octobre 1786; MC/RE/VI/18; Un registre de 337 feuillets de papier manuscrits, hauteur 39 cm x largeur 27cm, composé de 5 cahiers paginés par le notaire. Le registre est en bon état.
  - Liste chronologique des actes pour la période du 2 janvier au 31 décembre 1778, 2 janvier - 31 décembre 1778; 1 r°-37 v°
  - Liste chronologique des actes pour la période du 1er janvier au 31 décembre 1779, 1er janvier - 31 décembre 1779; 38 r°-73 v°
  - Liste chronologique des actes pour la période du 4 janvier au 31 décembre 1780, 4 janvier - 31 décembre 1780; 74 r°-110 v°
  - Liste chronologique des actes pour la période du 2 janvier au 31 décembre 1781, 2 janvier - 31 décembre 1781; 111 r°-147 v°
  - Liste chronologique des actes pour la période du 2 janvier au 31 décembre 1782, 2 janvier - 31 décembre 1782; 155 r°-195 v°
  - Liste chronologique des actes pour la période du 2 janvier au 31 décembre 1783, 2 janvier - 31 décembre 1783; 196 r°-230 r°
  - Liste chronologique des actes pour la période du 2 janvier au 31 décembre 1784, 2 janvier - 31 décembre 1784; 231 r°-267 r°
    Quelques actes du 25 et 26 juillet 1784 sont inscrits à l 'envers en bas du feuillet.
  - Liste chronologique des actes pour la période du 4 janvier au 31 décembre 1785, 4 janvier - 31 décembre 1785; 268 r°-304 v°
  - Liste chronologique des actes pour la période du 2 janvier au 14 octobre 1786, 2 janvier - 14 octobre 1786; 305 r°-337 r°
- Répertoire chronologique pour la période du 13 octobre 1786 au 31 janvier 1791, 13 octobre 1786 - 31 janvier 1791; MC/RE/VI/19; Un registre de 145 feuillets de papier manuscrits, hauteur 38 cm x largeur 25 cm, composé de 4 cahiers paginés par le notaire. Le registre est en bon état. Reliure détachée. Plusieurs pages blanches à la fin.
  - Liste chronologique des actes pour la période du 13 octobre au 29 décembre 1786, 13 octobre - 29 décembre 1786; 1 r°-7 v°
  - Liste chronologique des actes pour la période du 2 janvier au 31 décembre 1787, 2 janvier - 31 décembre 1787; 9 r°-42 v°
  - Liste chronologique des actes pour la période du 4 janvier au 30 décembre 1788, 4 janvier - 30 décembre 1788; 52 r°-84 v°
  - Liste chronologique des actes pour la période du 2 janvier au 30 décembre 1789, 2 janvier - 30 décembre 1789; 85 r°-113 v°
  - Liste chronologique des actes pour la période du 2 janvier au 30 décembre 1790, 2 janvier - 30 décembre 1790; 114 r°-140 v°
  - Liste chronologique des actes pour la période du 2 janvier au 31 janvier 1791, 2 janvier - 31 janvier 1791; 141 r°-145 r°
  - Liste chronologique des contrats viagers "édit de may 1787" pour la période du 4 octobre 1787 au 27 juin 1788, 4 octobre 1787 - 27 juin 1788; 43 r°-46 v°
- Répertoire chronologique pour la période du 3 février 1791 au 10 vendémiaire an XII (3 février 1791 - 3 octobre 1803), 3 février 1791 - 10 vendémiaire an XII (3 février 1791 - 3 octobre 1803); MC/RE/VI/20; Un registre de 352 feuillets de papier manuscrits, hauteur 38 cm x largeur 25 cm, composé de cahiers foliotés par le notaire. Le registre est en bon état.
  Le répertoire contient les informations suivantes: 1. nature de l'acte 2. date du jour; 3. nom, prénom des parties, 4. sommes engagées dans les actes; 5. date d'enregistrement de l'acte; 6. droits d'enregistrement. A partir du f° 269, l'indication "minute" ou "brevet" figure également.
  Attention: seuls les actes passés en minute sont conservés; les actes mentionnés dans le répertoire comme passés en simple brevet (colonne 3) ne sont pas conservés par les notaires et ne sont donc pas versés au Minutier (ils sont remis aux clients).
  - Liste chronologique des actes pour la période du 3 février au 31 décembre 1791, 3 février - 31 décembre 1791; 1 v°-34 v°
  - Liste chronologique des actes pour la période du 3 janvier au 31 décembre 1792, 3 janvier - 31 décembre 1792; 36 r°-80 v°
  - Liste chronologique des actes pour la période du 2 janvier au 19 octobre 1793, 2 janvier - 19 octobre 1793; 82 r°-118 r°
  - Liste chronologique des actes pour la période du 1er brumaire au 5ème jour complémentaire an II (22 octobre 1793 - 21 septembre 1794), 1er brumaire - 5ème jour complémentaire an II (22 octobre 1793 - 21 septembre 1794); 118 r°-164 r°
  - Liste chronologique des actes pour la période du 1er vendémiaire au 5ème jour complémentaire an III (22 septembre 1794 - 21 septembre 1795), 1er vendémiaire - 5ème jour complémentaire an III (22 septembre 1794 - 21 septembre 1795); 167 r°-214 v°
  - Liste chronologique des actes pour la période du 1er vendémiaire au 5ème jour complémentaire an IV (23 septembre 1795 - 21 septembre 1796), 1er vendémiaire - 5ème jour complémentaire an IV (23 septembre 1795 - 21 septembre 1796); 216 r°-227 v°
  - Liste chronologique des actes pour la période du 1er vendémiaire au 28 fructidor an V (22 septembre 1796 - 14 septembre 1797), 1er vendémiaire - 28 fructidor an V (22 septembre 1796 - 14 septembre 1797); 228 r°-237 r°
  - Liste chronologique des actes pour la période du 1er vendémiaire au 4ème jour complémentaire an VI (22 septembre 1797 - 20 septembre 1798), 1er vendémiaire - 4ème jour complémentaire an VI (22 septembre 1797 - 20 septembre 1798); 238 r°-248 v°
  - Liste chronologique des actes pour la période du 1er vendémiaire au 5ème jour complémentaire an VII (22 septembre 1798 - 21 septembre 1799), 1er vendémiaire - 5ème jour complémentaire an VII (22 septembre 1798 - 21 septembre 1799); 250 r°-266 v°
  - Liste chronologique des actes pour la période du 1er vendémiaire au 4ème jour complémentaire an VIII (23 septembre 1799 - 21 septembre 1800), 1er vendémiaire - 4ème jour complémentaire an VIII (23 septembre 1799 - 21 septembre 1800); 267 r°-287 v°
  - Liste chronologique des actes pour la période du 2 vendémiaire au 5ème jour complémentaire an IX (24 septembre 1800 - 22 septembre 1801), 2 vendémiaire - 5ème jour complémentaire an IX (24 septembre 1800 - 22 septembre 1801); 287 v°-303 r°
  - Liste chronologique des actes pour la période du 2 vendémiaire au 5ème jour complémentaire an X (24 septembre 1801 - 22 septembre 1802), 2 vendémiaire - 5ème jour complémentaire an X (24 septembre 1801 - 22 septembre 1802); 303 v°-324 r°
  - Liste chronologique des actes pour la période du 2 vendémiaire au 6ème jour complémentaire an XI (24 septembre 1802 - 23 septembre 1803), 2 vendémiaire - 6ème jour complémentaire an XI (24 septembre 1802 - 23 septembre 1803); 324 v°-345 v°
  - Liste chronologique des actes pour la période du 1er vendémiaire au 10 vendémiaire XII (24 septembre - 3 octobre 1803), 1er vendémiaire - 10 vendémiaire XII (24 septembre - 3 octobre 1803); 346 r°-347 v°
- Répertoire chronologique des actes reçus en brevet pour la période du 3 février 1791 au 16 vendémiaire an VIII (3 février 1791 - 8 octobre 1799), 3 février 1791 - 16 vendémiaire an VIII (3 février 1791 - 8 octobre 1799); MC/RE/VI/21; Un registre de 110 feuillets de papier manuscrits, hauteur 39 cm x largeur 25 cm composé de 3 cahiers foliotés par le notaire. Le registre est en mauvais état.
  Le répertoire contient les informations suivantes: 1. désignation des actes, passés en brevet; 2. date du jour; 3. nom, prénom, domicile des parties; 4. indication sur la situation et les prix des biens; 5. date d'enregistrement de l'acte; 6. droits d'enregistrement.
  - Liste chronologique des brevets pour la période du 3 février au 30 décembre 1791, 3 février - 30 décembre 1791; 1 r°-8 v°
  - Liste chronologique des brevets pour la période du 3 janvier au 31 décembre 1792, 3 janvier - 31 décembre 1792; 9 r°-21 v°
  - Liste chronologique des brevets pour la période du 4 janvier au 29 octobre 1793, 4 janvier - 29 octobre 1793; 22 r°-37 r°
  - Liste chronologique des brevets pour la période du 12 brumaire au 4ème jour complémentaire an II (2 novembre 1793 - 20 septembre 1794), 12 brumaire - 4ème jour complémentaire an II (2 novembre 1793 - 20 septembre 1794); 37 r°-56 r°
  - Liste chronologique des brevets pour la période du 1er vendémiaire au 4ème jour complémentaire an III (22 septembre 1794 - 20 septembre 1795), 1er vendémiaire - 4ème jour complémentaire an III (22 septembre 1794 - 20 septembre 1795); 57 r°-77 v°
  - Liste chronologique des brevets pour la période du 2 vendémiaire au 5ème jour complémentaire an IV (24 septembre 1795 - 21 septembre 1796), 2 vendémiaire - 5ème jour complémentaire an IV (24 septembre 1795 - 21 septembre 1796); 78 r°-84 v°
  - Liste chronologique des brevets pour la période du 3 vendémiaire au 4ème jour complémentaire an V (24 septembre 1796 - 20 septembre 1797), 3 vendémiaire - 4ème jour complémentaire an V (24 septembre 1796 - 20 septembre 1797); 86 r°-92 r°
  - Liste chronologique des brevets pour la période du 2 vendémiaire au 27 fructidor an VI (23 septembre 1797 - 13 septembre 1798), 2 vendémiaire - 27 fructidor an VI (23 septembre 1797 - 13 septembre 1798); 93 r°-99 r°
  - Liste chronologique des brevets pour la période du 2 vendémiaire au 2ème jour complémentaire an VII (23 septembre 1798 - 18 septembre 1799), 2 vendémiaire - 2ème jour complémentaire an VII (23 septembre 1798 - 18 septembre 1799); 100 r°-109 v°
  - Liste chronologique des brevets pour la période du 4 au 16 vendémiaire an VIII (26 septembre - 8 octobre 1799), 4 vendémiaire - 16 vendémiaire an VIII (26 septembre - 8 octobre 1799); 110 r°
- Répertoire chronologique pour la période du 1er vendémiaire an XII au 10 fructidor an XIII (24 septembre 1803 - 28 août 1805), 1er vendémiaire an XII - 10 fructidor an XIII (24 septembre 1803 - 28 août 1805); MC/RE/VI/22; Ce répertoire contient 37 feuillets et fait partie d'un registre de 124 feuillets de papier manuscrits, hauteur 37 cm x largeur 25 cm. Le registre contient 5 cahiers foliotés par le notaire et est en bon état.
  Le registre contient aussi le répertoire du notaire François Delacroix pour la période du 11 fructidor an XIII au 31 décembre 1808 (29 août 1805 - 31 décembre 1808).
  Le répertoire contient les informations suivantes: 1.date de l'acte; 2. nature de l'acte 3. minutes ou brevets; 4. nom, prénom, des parties; 5. droits d'enregistrement.
  - Liste chronologique des actes pour la période du 1er vendémiaire au 4ème jour complémentaire an XIII (24 septembre 1803 - 21 septembre 1804), 1er vendémiaire - 4ème jour complémentaire an XIII (24 septembre 1803 - 21 septembre 1804); 1 r°-21 v°
    Les actes du 1er au 10 vendémiaire figurent également dans le répertoire MC/RE/VI/20, f° 346 r°.
  - Liste chronologique des actes pour la période du 1er vendémiaire au 10 fructidor an XIII (23 septembre 1804 - 28 août 1805), 1er vendémiaire - 10 fructidor an XIII (23 septembre 1804 - 28 août 1805); 21 v°-37 v°